【裁判字號】    89,訴,374
【裁判日期】    890602
【裁判案由】    妨害自由等
【裁判全文】
臺灣桃園地方法院刑事判決                          八十九年度訴字第三七四號
    公  訴  人  臺灣桃園地方法院檢察署檢察官
    被      告  丙○○
    選任辯護人  甲○
                乙○○
                丁○○
右列被告因妨害自由等案件，經檢察官提起公訴（八十九年度偵字第一五七四號），
本院判決如左：
        主  文
丙○○以非法方法，剝奪人之行動自由，處有期徒刑壹年肆月，緩刑伍年。
        事  實
一、丙○○於民國八十八年十一月二十一日凌晨一時許，駕駛車號ＬＤ－四三五三號
    之自用小客車，行經桃園縣觀音鄉大同村新坡國小前時，見戊○○一人獨自行走
    ，竟心生歹念，欲將戊○○強押上車，遂先基於傷害戊○○身體之犯意，下車以
    徒手毆打戊○○成傷，致林女不敢抗拒後，強逼林女進入其車內，欲將之載往他
    處，林女見狀不從，擬乘隙逃離而為丙○○發覺後，丙○○復承前傷害林女之概
    括犯意，再次以徒手毆打戊○○成傷，致林女之左、右雙膝挫傷、左、右手臂瘀
    腫及挫傷、上唇、右臉、頸部均有挫傷等傷害（上開傷害部分，業據林女具狀撤
    回告訴），而使林女不敢逃離，剝奪其行動自由後，隨即駕車將林女載往桃園縣
    觀音鄉籃埔村之方向而去。當李某將其車駛至桃園縣觀音鄉○○路口時，林女隨
    即乘機打開車門逃離出車外，並即跑回位於桃園縣觀音鄉○○路○段七七二巷十
    二號之自家住宅呼救，李某見林女已逃離出車外後仍然駕車尾隨不放，嗣經林女
    之夫己○○聞聲見狀，隨即持圓鍬衝出嚇阻，始將李某驅離。
二、案經戊○○訴由桃園縣警察局大園分局報請台灣桃園地方法院檢察署檢察官偵查
    起訴。
        主  文
一、訊據被告丙○○矢口否認有為右揭妨害林女自由之犯行，辯稱：伊並無毆打林女
    ，亦無強逼林女上車云云。惟查，被告丙○○之右揭事實，業據被害人戊○○於
    警、偵訊中已指述綦詳，且核與林女之夫己○○之供證情節相符，並有被害人戊
    ○○之傷害診斷證明書乙紙在卷可稽，被告上開所辯，顯係圖卸刑責之詞，不足
    採信，又被害人戊○○迨至於本院審理中，始陳稱被告並無對其為毆打及強逼上
    車之行為，顯係屬因雙方已經達成和解，所為之迴護被告之詞語，核已不足予
    以採取，本件事證明確，被告犯行足堪認定，應予依法論科。
二、核被告丙○○之右揭所為，係犯刑法第三百零二條第一項之妨害自由罪。爰審酌
    被告犯罪之動機、目的、手段、因其犯罪所生之危害及其犯罪後之態度等一切情
    狀，量處如主文所示之刑，以資懲儆。末查，被告前未曾受有期徒刑以上刑之宣
    告，此有其刑案查註紀錄表在卷可按，本件所犯，僅係因其一時失慮，致觸刑章
    ，然查其既與被害人已達成民事和解並賠償被害人相當數額之慰撫金，有和解書
    乙份在卷可參，本院認為前開對被告所宣告之刑以暫不執行為適當，爰併予宣告
    緩刑五年，以啟自新。
三、公訴意旨另以被告丙○○之右揭所為，並且有傷害被害人戊○○之犯行，因認被
    告尚另涉有刑法第二百七十七條第一項之傷害罪嫌，惟查此一部分，業據告訴人
    戊○○已具狀撤回告訴，因公訴人認被告所為此一部分，與其右揭妨害自由罪部
    分，有方法、結果之牽連關係，爰不另為不受理判決之諭知，附此敘明。
三、據上論斷，應依刑事訴訟法第二百九十九條第一項前段，刑法第三百零二條第一
    項、第七十四條第一款，罰金罰鍰提高標準條例第一條前段，判決如主文。
本案經檢察官呂理銘到庭執行職務。
中      華      民      國    八十九    年      五      月    二十九    日
                                臺灣桃園地方法院刑事第一庭
                                    法  官 呂 仲 玉
右正本證明與原本無異。
如不服本判決，應於判決送達後十日內向本院提出上訴狀( 應附繕本 )，上訴於
臺灣高等法院。
                                    書記官   劉文松
中        華        民        國   八十九   年   六   月    五    日
刑法第三百零二條
私行拘禁或以其他非法方法，剝奪人之行動自由者，處五年以下有期徒刑、拘役或三
百元以下罰金。


司法院資訊處製作；財團法人民間司法改革基金會備份。
